sl-SI: Velikost navoja žebljička: 1/4-20; 3/16-24; M5; M6; Drugo
pt-BR: Tamanho dos cabos do Spike: 1/4-20; 3/16-24; M5; M6; Outros
lt-LT: Smaigų sriegio dydis: 1/4-20; 3/16-24; M5; M6; Kita
hu: Szögtüske menetmérete: 1/4-20; 3/16-24; M5; M6; Egyéb
nb: Gjengestørrelse for pigg: 1/4-20; 3/16-24; M5; M6; Annet
zh-TW: 鞋釘螺紋尺寸: 1/4-20; 3/16-24; M5; M6; 其他
de: Gewindegröße der Spikes: 1/4-20; 3/16-24; M5; M6; Sonstige
el: Μέγεθος σπειρώματος ακίδας: 1/4-20; 3/16-24; M5; M6; Άλλο
ko: 스파이크 나사 크기: 1/4-20; 3/16-24; M5; M6; 기타
cs: Velikost závitu hrotu: 1/4-20; 3/16-24; M5; M6; Jiné
ja: スパイクねじサイズ: 1/4-20; 3/16-24; M5; M6; その他
fr: Calibre des crampons: 1/4-20; 3/16-24; M5; M6; Autre
th: ขนาดเกลียวของเดือย: 1/4-20; 3/16-24; M5; M6; อื่นๆ
bg-BG: Размер на резбата на шипа: 1/4-20; 3/16-24; M5; M6; Друго
pl: Rozmiar gwintu kolca: 1/4-20; 3/16-24; M5; M6; Inne
fi: Piikin kierteen koko: 1/4-20; 3/16-24; M5; M6; Muu
da: Gevindstørrelse på pigge: 1/4-20; 3/16-24; M5; M6; Andet
it: Taglia della filettatura a punta: 1/4-20; 3/16-24; M5; M6; Altro
ro-RO: Dimensiune a filetului cramponului: 1/4-20; 3/16-24; M5; M6; Altele
hr-HR: Veličina navoja šiljka: 1/4-20; 3/16-24; M5; M6; Ostalo
pt-PT: Tamanho da rosca dos pitões: 1/4-20; 3/16-24; M5; M6; Outro
sv: Storlek på spikmönster: 1/4-20; 3/16-24; M5; M6; Annat
zh-CN: 鞋钉螺纹尺寸: 1/4-20; 3/16-24; M5; M6; 其他
nl: Schroefdraadmaat spike: 1/4-20; 3/16-24; M5; M6; Overige
tr: Çivi diş ölçüsü: 1/4-20; 3/16-24; M5; M6; Diğer
es: Tamaño de la rosca de la punta: 1/4-20; 3/16-24; M5; M6; Otro
en: Spike thread size: 1/4-20; 3/16-24; M5; M6; Other
sk-SK: Veľkosť závitu hrotu: 1/4-20; 3/16-24; M5; M6; Iná
ru: Размер резьбы шипа: 1/4-20; 3/16-24; M5; M6; Другое
vi: Kích thước ren của đinh giày: 1/4-20; 3/16-24; M5; M6; Khác